最高法院刑事判決                              八十六年度台上字第五五七三號
    上  訴  人  甲○○
右上訴人因妨害兵役案件，不服台灣高等法院中華民國八十六年五月二十八日第二審
判決（八十六年度上訴字第一四四五號，起訴案號：台灣基隆地方法院檢察署八十五
年度偵字第四○八九號），提起上訴，本院判決如左：
    主  文
上訴駁回。
    理  由
按刑事訴訟法第三百七十七條規定，上訴於第三審法院，非以判決違背法令為理由，
不得為之。是提起第三審上訴，應以原判決違背法令為理由，係屬法定要件。如果上
訴理由狀並未依據卷內訴訟資料，具體指摘原判決不適用何種法則或如何適用不當，
或所指摘原判決違法情事，顯與法律規定得為第三審上訴理由之違法情形，不相適合
時，均應認其上訴為違背法律上之程式，予以駁回。本件上訴人甲○○上訴意旨略稱
：上訴人曾因逃亡罪，經判處有期徒刑七年，由兵役機關核定為禁役，致使上訴人認
為係禁役，未有妨害兵役之犯意云云。惟查：原判決已明：「被告雖曾因犯逃亡罪
判處有期徒刑七年，並核定禁役在案，然因被告於民國七十八年一月二十四日假釋出
獄，其實際服刑未滿四年，業經基隆市團管區司令部呈報師管部，以七十八年三月十
一日七八帥心字第一四九六號令核定免除禁役，恢復列管在案，此有基隆市團管區司
令部八十六年一月二十七日八六苑義字第五三一號函附卷為憑，並經本院函詢臺北師
管區司令部，經該司令部以八十六年四月十五日八六華信字第五○八七號函覆稱：禁
役人員如依法假釋，實際執行刑期不滿四年者，核定免除禁役並恢復後備軍人列管；
故雖被告戶籍謄本、身分證上仍載明禁役，然此不影響被告業經核定免除禁役之效力
，況被告既曾因違反兵役治罪條例案件，經臺灣基隆地方法院判處有期徒刑七月，褫
奪公權二年確定，難謂不知須回役補服一年八月二十日役期，被告所辯，不足採信。
而被告前揭違反兵役治罪條例案件係八十五年五月六日入監，同年十二月五日出監，
復有臺灣基隆監獄八十六年四月三十日八六基監德總字第○六二七號函可參，顯然不
影響被告召集令之收受，並此明。」上訴意旨就原判決維持第一審依妨害兵役治罪
條例第十一條第三項、第一項第三款、第六條論處其罪刑，究有如何不適用法則，或
如何適用不當，未依卷內資料具體指摘，僅以自己之說詞，就原判決已詳為說明之事
項，重為事實上爭執，自難認係適法之第三審上訴理由。其上訴違背法律上之程式，
應予駁回。
據上論結，應依刑事訴訟法第三百九十五條前段，判決如主文。
中      華      民      國    八十六    年      九      月     十九     日
                              最高法院刑事第二庭
                                  審判長法官  施  文  仁
                                        法官  陳  炳  煌
                                        法官  張  淳  淙
                                        法官  洪  文  章
                                        法官  林  錦  芳
      右正本證明與原本無異
                                              書  記  官
中      華      民      國    八十六    年      九      月    二十四    日
